it: Funzionalità specializzate del computer: Alimentato dall'intelligenza artificiale; Sicurezza del BIOS; Supporto memoria ECC; Blocco Kensington; Sistema di raffreddamento a liquido; Supporto multi GPU; Supporto per l'overclocking; Funzionamento silenzioso; Illuminazione RGB; Gestione da remoto; Modulo di piattaforma affidabile (TPM); Touchscreen; Altro
bg-BG: Компютърни специализирани функции: Задвижван от AI; Сигурност на BIOS; Поддръжка на ECC памет; Заключване Kensington; Система за течно охлаждане; Поддръжка на няколко графични процесора; Поддръжка на овърклок; Тиха работа; RGB осветление; Дистанционно управление; TPM (модул на доверена платформа); Сензорен екран; Други
fi: Tietokoneen erikoisominaisuudet: Tekoälyllä toimiva; BIOS-turvallisuus; ECC-muistin tuki; Kensington-lukko; Nestejäähdytysjärjestelmä; Usean GPU:n tuki; Ylikellotustuki; Hiljainen toiminta; RGB-valaistus; Etähallinta; TPM (luotetun alustan moduuli); Kosketusnäyttö; Muu
zh-CN: 计算机专业功能: AI 赋能; BIOS 安全; ECC 内存支持; 防盗锁插孔; 液冷系统; 多 GPU 支持; 超频支持; 无噪声; RGB 灯; 远程管理; TPM（可信平台模块）; 触摸屏; 其他
vi: Tính năng chuyên dụng của máy tính: Hỗ trợ bởi AI; Bảo mật BIOS; Hỗ trợ bộ nhớ ECC; Khóa Kensington; Hệ thống làm mát bằng chất lỏng; Hỗ trợ nhiều GPU; Hỗ trợ ép xung; Vận hành êm; Ánh sáng RGB; Quản lý từ xa; TPM (mô-đun nền tảng đáng tin cậy); Màn hình cảm ứng; Khác
lt-LT: Specializuotos kompiuterio funkcijos: Veikia DI pagrindu; BIOS apsauga; ECC atminties palaikymas; Kensington užraktas; Skysčio aušinimo sistema; Kelių GPU palaikymas; Spartos padidinimo palaikymas; Tylus veikimas; RGB apšvietimas; Nuotolinis valdymas; TPM (patikimos platformos modulis); Jutiklinis ekranas; Kita
da: Specialiserede funktioner for computer: AI-drevet; BIOS-sikkerhed; ECC-hukommelsesunderstøttelse; Kensington-lås; Væskekølesystem; Multi-GPU-understøttelse; Overclocking-understøttelse; Stille drift; RGB-belysning; Fjernstyring; TPM (trusted platform modul); Touchskærm; Andet
de: Computerspezifische Funktionen: KI-gestützt; BIOS-Sicherheit; ECC-Speicherunterstützung; Kensington-Schloss; Flüssigkeitskühlsystem; Multi-GPU-Unterstützung; Übertaktungsunterstützung; Leiser Betrieb; RGB-Beleuchtung; Fernverwaltung; TPM (Trusted Platform Module); Touchscreen; Sonstiges
en: Computer specialized features: AI-powered; BIOS security; ECC memory support; Kensington lock; Liquid cooling system; Multi-GPU support; Overclocking support; Quiet operation; RGB lighting; Remote management; TPM (trusted platform module); Touchscreen; Other
zh-TW: 電腦專業功能: AI 驅動; BIOS 安全性; ECC 記憶體支援; 肯辛頓鎖; 液冷系統; 多 GPU 支援; 支援超頻; 安靜運作; RGB 燈光; 遠端管理; TPM（可信任平台模組）; 觸控螢幕; 其他
pt-PT: Características especializadas de computador: Alimentado por IA; Segurança da BIOS; Suporte de memória ECC; Fechadura Kensington; Sistema de refrigeração líquido; Suporte multi-GPU; Suporte de overclocking; Operação silenciosa; Iluminação RGB; Gestão remota; TPM (módulo de plataforma fiável); Ecrã tátil; Outro
nl: Gespecialiseerde kenmerken van de computer: AI-aangedreven; BIOS-beveiliging; ECC-geheugenondersteuning; Kensington-slot; Vloeistofkoelsysteem; Ondersteuning voor meerdere GPU's; Ondersteuning voor overklokken; Stille werking; RGB-verlichting; Beheer op afstand; TPM (Trusted Platform Module); Touchscreen; Andere
el: Εξειδικευμένα χαρακτηριστικά υπολογιστή: Με τεχνολογία ΑΙ; Ασφάλεια BIOS; Υποστήριξη μνήμης ECC; Κλειδαριά Kensington; Σύστημα ψύξης υγρού; Υποστήριξη πολλαπλών GPU; Υποστήριξη υπερχρονισμού; Αθόρυβη λειτουργία; Φωτισμός RGB; Απομακρυσμένη διαχείριση; TPM (μονάδα αξιόπιστης πλατφόρμας); Οθόνη αφής; Άλλο
es: Características especializadas del equipo informático: Con tecnología de IA; Seguridad de la BIOS; Compatibilidad de memoria ECC; Candado Kensington; Sistema de refrigeración líquida; Compatibilidad con múltiples GPU; Compatible con overclocking; Funcionamiento silencioso; Iluminación RGB; Gestión remota; TPM (módulo de plataforma confiable); Pantalla táctil; Otros
pl: Specjalistyczne funkcje komputerowe: Obsługiwany przez sztuczną inteligencję; Bezpieczeństwo systemu BIOS; Obsługa pamięci ECC; Zamek Kensington; Układ chłodzenia cieczą; Obsługa wielu GPU; Obsługa przetaktowywania; Ciche działanie; Oświetlenie RGB; Zdalne zarządzanie; TPM (moduł zaufanej platformy); Ekran dotykowy; Inne
fr: Caractéristiques informatiques spécialisées: Doté d’une IA; Sécurité du BIOS; Prise en charge de la mémoire ECC; Serrure Kensington; Système de refroidissement liquide; Prise en charge de plusieurs processeurs graphiques; Prise en charge de l’overclocking; Fonctionnement silencieux; Éclairage RVB; Gestion à distance; TPM (module de plateforme de confiance); Écran tactile; Autre
sk-SK: Špecializované funkcie počítača: Podporovaný umelou inteligenciou; Zabezpečenie systému BIOS; Podpora ECC pamäte; Kensingtonský zámok; Kvapalinový chladiaci systém; Podpora viacerých GPU; Podpora pretaktovania; Tichá prevádzka; RGB podsvietenie; Vzdialená správa; TPM (modul dôveryhodnej platformy); Dotykový displej; Iné
th: คุณลักษณะพิเศษของคอมพิวเตอร์: ขับเคลื่อนด้วย AI; การรักษาความปลอดภัยของ BIOS; รองรับหน่วยความจำ ECC; ล็อคเคนซิงตัน; ระบบระบายความร้อนด้วยของเหลว; รองรับหลาย GPU; รองรับการโอเวอร์คล็อก; การทำงานที่เงียบ; ไฟ RGB; การจัดการระยะไกล; TPM (โมดูลแพลตฟอร์มที่เชื่อถือได้); แบบทัชสกรีน; อื่นๆ
pt-BR: Recursos especializados de computador: Com IA; Segurança do BIOS; Suporte de memória ECC; Fechadura Kensington; Sistema de refrigeração líquida; Suporte a multi-GPU; Suporte para overclock; Operação silenciosa; Iluminação RGB; Gerenciamento remoto; TPM (módulo de plataforma confiável); Tela sensível ao toque; Outro
tr: Bilgisayara özgü özellikler: Yapay zeka destekli; BIOS güvenliği; ECC bellek desteği; Kensington kilidi; Sıvı soğutma sistemi; Çoklu GPU desteği; Hız aşırtma desteği; Sessiz çalışma; RGB aydınlatma; Uzaktan yönetme; TPM (güvenilir platform modülü); Dokunmatik ekran; Diğer
ko: 컴퓨터 전문 기능: AI 기반; BIOS 보안; ECC 메모리 지원; 켄싱턴 록; 액체 냉각 시스템; 멀티GPU 지원; 오버클럭 지원; 조용한 작동; RGB 조명; 원격 관리; TPM(신뢰할 수 있는 플랫폼 모듈); 터치스크린; 기타
sv: Specialfunktioner för dator: AI-driven; BIOS-säkerhet; ECC-minnesstöd; Kensingtonlås; Vätskekylningssystem; Stöd för flera GPU; Stöd för överklockning; Tyst drift; RGB-belysning; Fjärrhantering; TPM (trusted platform module); Pekskärm; Övrigt
hu: Számítógép speciális jellemzői: AI-alapú; BIOS védelem; ECC memória támogatása; Kensington zár; Vízhűtési rendszer; Több GPU támogatása; Túlhajtás támogatása; Csendes működés; RGB-világítás; Távfelügyelet; TPM (platformmegbízhatósági modul); Érintőképernyő; Egyéb
hr-HR: Specijalizirane značajke računala: Pokreće umjetna inteligencija; BIOS sigurnost; Podrška za ECC memoriju; Sigurnosna brava Kensington; Sustav hlađenja tekućinom; Podrška za Multi-GPU; Podrška za overclocking; Tihi rad; RGB rasvjeta; Daljinsko upravljanje; TPM (modul pouzdane platforme); Zaslon osjetljiv na dodir; Ostalo
ru: Особые характеристики компьютера: На базе ИИ; Безопасность BIOS; Поддержка памяти ECC; Замок Kensington; Система жидкостного охлаждения; Поддержка нескольких графических процессоров; Поддержка разгона; Тихая работа; RGB-подсветка; Удаленное управление; TPM (модуль доверенной платформы); Сенсорный экран; Другое
cs: Specializované funkce počítače: S umělou inteligencí; Zabezpečení BIOS; Podpora pamětí ECC; Zámek Kensington; Kapalinový chladicí systém; Podpora více grafických procesorů; Podpora přetaktování; Tichý provoz; Osvětlení RGB; Vzdálená správa; TPM (Trusted Platform Module); Dotyková obrazovka; Jiné
nb: Dataspesialiserte funksjoner: KI-drevet; BIOS-sikkerhet; ECC-minnestøtte; Kensington-lås; Væskekjølesystem; Støtte for flere GPU-er; Støtte for overklokking; Stillegående drift; RGB-lys; Fjernstyring; TPM (trusted platform module); Berøringsskjerm; Annet
ro-RO: Caracteristici specializate ale computerului: Pe bază de AI; Securitate BIOS; Suport memorie ECC; Încuietoare Kensington; Sistem de răcire cu lichid; Suport multi-GPU; Suport pentru overclocking; Funcționare silențioasă; Iluminare RGB; Gestionare de la distanță; TPM (trusted platform module); Ecran tactil; Altele
sl-SI: Posebne lastnosti računalnika: Poganja UI; Varnost BIOS-a; Podpora za pomnilnik ECC; Ključavnica Kensington; Tekočinski hladilni sistem; Podpora za več GPU; Podpora za navitje; Tiho delovanje; RGB osvetlitev; Upravljanje na daljavo; TPM (modul zaupanja vredne platforme); Zaslon na dotik; Drugo
ja: コンピュータ専用機能: AI搭載; BIOSセキュリティ; ECCメモリーサポート; ケンジントンロック; 水冷システム; マルチGPUサポート; オーバークロックサポート; 静かな動作; RGB照明; リモート管理; TPM (トラステッドプラットフォームモジュール); タッチスクリーン; その他